臺灣臺北地方法院民事判決　　　　　　　　　　　　九十二年度訴字第五一八三號
　　原　　　告　丙○○
　兼訴訟代理人　丁○○
　　被　　　告　高佢企業有限公司
　　法定代理人　乙○
　　訴訟代理人　甲○○
右當事人間分配表異議之訴事件，本院於中華民國九十三年一月二日言詞辯論終結，
判決如下：
    主  文
原告之訴駁回。
訴訟費用由原告負擔。
    事實及理由
一、原告起訴主張：原告丙○○曾受僱於訴外人聖凱營造股份有限公司（下稱聖凱公
    司），在聖凱公司向海巡部承攬施做「瑞濱中隊大漳尚義分隊工程」工地負責工
    地事務並向業主請款，聖凱公司積欠原告丙○○薪資十七萬三千一百元業經台灣
    桃園地方法院簡易庭以八十九年度桃勞簡字第五號判決確定；又原告丁○○負責
    施做聖凱公司向海巡部承攬「瑞濱中隊大漳尚義分隊工程」之部分工程，聖凱公
    司目前尚積欠原告丁○○工程款三十八萬二千三百五十元，業經台灣台北地方法
    院台北簡易庭以八十九年度北簡字第五二一三號判決確定。原告以前揭民事確定
    判決為執行名義於台灣台北地方法院民事執行處九十年度執字第九七五九號強制
    執行程序聲明參與分配，原告丙○○前揭薪資債權係本於勞動契約積欠未滿六月
    之工資，依勞動基準法第二十八條第一項享有優先權，而原告丁○○前揭工程款
    債權，依民法第五百十三條之規定亦有優先權，台灣台北地方法院民事執行處竟
    將原告前述優先債權列為普通債權參與分配，原告向台灣台北地方法院民事執行
    處聲明異議時，遭被告為反對之陳述，爰依強制執行法第四十一條第一項之規定
    ，請求確認台灣台北地方法院九十年度執字第九七五九號強制執行事件分配表，
    原告丙○○對聖凱公司之薪資債權十七萬三千一百元，原告丁○○對聖凱公司之
    工程款債權三十八萬二千三百五十元，對被告有優先權，並提出台灣桃園地方法
    院簡易庭八十九年度桃勞簡字第五號判決暨確定證明書、協議書等影本為證。
二、被告則抗辯稱：依勞動基準法第二十八條第一項之規定，須雇主有歇業、清算或
    宣告破產之情事發生，勞工對六月未滿之工資始有優先受償權，原告丙○○並未
    舉證證明聖凱公司有歇業、清算或宣告破產之情事，自不得主張優先權。又丁○
    ○並非前述海巡部「瑞濱中隊大漳尚義分隊工程」之承攬人，其僅係次承攬人，
    且其並未就工作所附之定作人不動產即海巡部瑞濱中隊大漳尚義分隊營舍為重大
    修繕，依法亦不得享有優先權，為此請求駁回原告之訴。
三、按異議未終結者，為異議之債權人或債務人，得向執行法院對為反對陳述之債權
    人或債務人提起分配表異議之訴，強制執行法第四十一條第一項前段定有明文。
    查以原告丙○○以台灣桃園地方法院簡易庭以八十九年度桃勞簡字第五號民事確
    定判決、原告丁○○以本院台北簡易庭以八十九年度北簡字第五二一三號民事確
    定判決確定為執行名義於本院民事執行處九十年度執字第九七五九號強制執行程
    序聲明參與分配，經本院強制執行處列為普通債權參與分配，原告聲明異議，被
    告為反對陳述等情，為兩造所不爭執，並經本院調閱本院九十年度執字第九七五
    九號強制執行卷宗核閱屬實，應堪採信，原告提起本件分配表異議之訴，請求確
    認其對被告有優先權存在，依前開說明，自應准許，合先敘明。
四、查原告主張原告丙○○曾受僱於聖凱公司，在該公司向海巡部所承攬之「瑞濱中
    隊大漳尚義分隊工程」工地任職，聖凱公司尚積欠原告丙○○薪資十七萬三千一
    百元，並經台灣桃園地方法院簡易庭以八十九年度桃勞簡字第五號判決確定，又
    原告丁○○負責施做聖凱公司向海巡部所承攬「瑞濱中隊大漳尚義分隊工程」之
    部分工程，聖凱公司尚積欠原告丁○○工程款三十八萬二千三百五十元，並經本
    院台北簡易庭以八十九年度北簡字第五二一三號民事判決確定，原告並以前揭民
    事確定判決為執行名義於台灣台北地方法院民事執行處九十年度執字第九七五九
    號強制執行程序中聲明參與分配等情，業據原告提出與其所述相符之台灣桃園地
    方法院簡易庭八十九年度桃勞簡字第五號判決暨確定證明書為證，並為被告所不
    爭執，復經本院依職權調閱本院台北簡易庭八十九年度北簡字第五二一三號民事
    判決及本院九十年度執字第九七五九號強制執行卷宗核閱屬實，自堪信為真實。
    惟原告主張原告丙○○前述薪資債權十七萬三千一百元，依勞動基準法第二十八
    條，原告丁○○前述工程款債權三十八萬二千三百五十元，依民法第五百十三條
    對被告有優先權云云，則遭被告否認，並以前詞置辯。經查：
  (一)按雇主因歇業、清算或宣告破產，本於勞動契約所積欠之工資未滿六個月部分，
    有最優先受漬償之權，勞動基準法第二十八條第一項定有明文；又按當事人主張
    有利於己之事實者，就其事實有舉證之責任，民事訴訟法第二百七十七條前段定
    有明文，原告主張原告丙○○對聖凱公司前述薪資債權十七萬三千一百元係屬本
    於勞動契約所積欠之工資未滿六個月部分，有最優先受清償之權等情，既經被告
    否認，自應由原告就雇主即聖凱公司有歇業、清算或宣告破產之事實負舉證責任
    ，惟查原告迄今並未舉證證明聖凱公司有歇業、清算或宣告破產之事實，又本院
    依職權查詢聖凱公司迄今並無聲請清算或宣告破產等情，有本院九十二年十二月
    十日民事案件審理單在卷足憑，原告既無法證明雇主即聖凱公司有歇業、清算或
    宣告破產等情，從而其主張原告丙○○前述薪資債權十七萬三千一百元對被告有
    優先權云云，即無足採，應予駁回。
  (二)按承攬之工作為建築物或其他土地上之工作物，或為此等工作物之重大修繕者，
    承攬人得就承攬關係報酬額，對於其工作所附之定作人之不動產，請求定作人為
    抵押權之登記；或對於將來完成之定作人之不動產，請求預為抵押權之登記，民
    法第五百十三條第一項定有明文，原告雖主張原告丁○○前述工程款債權係對海
    巡部瑞濱中隊大漳尚義分隊營舍為重大修繕，依法應享有優先權云云。經查，縱
    原告主張原告丁○○對前開營舍為重大修繕工作等情屬實，惟按前述說明，原告
    丁○○僅得依系爭承攬關係報酬，對於其工作所附之定作人之不動產，請求定作
    人為抵押權之登記，或對於將來完成之定作人之不動產，請求預為抵押權之登記
    ，其工程款債權在抵押權登記完成前，並不當然享有優先受清償權，是原告所為
    主張於法有違，自無足取，應予駁回。至原告另提出協議書主張聖凱公司曾同意
    原告丁○○前述工程款債權得優先受償，並提出系爭協議書影本為證，惟查原告
    自承被告並未參與該此協議，則聖凱公司與原告丁○○縱有前述協議，亦不足以
    拘束被告，是原告之主張，委無足採。
五、綜上所述，原告依勞動基準法第二十八條第一項、民法第五百十三條第一項之規
    定，請求確認原告丙○○前揭薪資債權及原告丁○○前揭工程款債對被告有優先
    權，為無理由，應予駁回。
六、本件判決之基礎已臻明確，兩造其餘攻擊防禦及舉證，經核與判決無影響，無庸
    一一論列，併此敘明。
七、據上論結，本件原告之訴為無理由，依民事訴訟法第七十八條。
中　　　華　　　民　　　國　　九十三　　年　　　一　　　月　　十六　　　日
                    民事第二庭      審判長法  官    丁蓓蓓
                                          法  官    洪純莉
                                          法  官    李家慧
正本係照原本作成
如對本判決上訴，須於判決送達後廿日內向本院提出上訴狀
中　　　華　　　民　　　國　　九十三　　年　　　一　　　月　　十六　　　日
                                          書記官    劉芳菊
